

EDWARD CALDERÓN

DESARROLLADOR BLOCKCHAIN

PERFIL

Soy una persona motivada con la capacidad de dominar rápidamente nuevas tecnologías para impulsar y mejorar procesos. Un gran jugador de equipo con excelente comunicación y habilidades colaborativas, con visión de futuro y experiencia en grupos de desarrollo ágil, manteniendo sistemas e infraestructura crítica.

CONTACTO

- Medellín Colombia
- edcalderon@unal.edu.co
- in /edward-calderon

EDUCACIÓN

Universidad Nacional De Colombia Ingeniería de sistemas e informática - 2021 actualidad

HABILIDADES

- Habilidades excepcionales de comunicación y creación de redes profesionales.
- Trabajo exitoso en ambientes de equipo, así como de forma independiente.
- Capacidad de trabajar bajo presión y con deadlines estrictos.
- Capacidad de seguir instrucciones y ofrecer resultados de calidad.

EXPERIENCIA

CTA | CENTRO DE CIENCIA Y TECNOLOGÍA DE ANTIOQUIA - CONSULTOR TI 4RI

MARCH 2021 - AUGUST 2021

• Consultor TI para el centro tecnológico de Antioquia. Líder técnico en el proyecto "Ecosmartnet" iniciativa de ciencia ciudadana e integración big data para la gestión inteligente de ecosistemas en conservación.

BANCANNABIS | BANCO DE PROYECTOS PARA EL FOMENTO Y DESARROLLO DEL SECTOR AGROPECUARIO, DIGITAL Y TECNOLÓGICO Y LA ARTICULACIÓN COMERCIAL DE MERCADOS TRADICIONALES Y EMERGENTES S.A.S.

JUN 2020

• CTO - Co Fundador de la iniciativa bancannabis.org, banco de proyectos para la innovacion y el desarrollo del sector del cannabis.

UNERGY | SOLENIUM S.A.S - Líder Técnico en desarrollo web e Ingeniero blockchain.

JUN 2019 - JUN 2020

 Mantenimiento y desarrollo de sistemas basados en redes descentralizadas e implementación de contratos inteligentes, gestión de pagos electrónicos, Desarrollador Full-stack en la plataforma unergy.io primer crowdfunding colombiano para invertir en energías renovables.

SENA | SERVICO NACIONAL DE APRENDIZAJE - Consultor TI 4RI, Contratista Administrativo programa SENNOVA.

SEPT 2019- DIC 2019

- Consultor para el programa de transformación digital en salud TDS del SENA Antioquia, Levantamiento de requisitos y diseño de infraestructura para el desarrollo de una identidad interoperable de historia clínica universal.
- Có-organizador Congreso Internacional de Ciencia Tecnología e Innovación CICTI 2019 SENA Antioquia.
- Có-organizador primer Bootcamp en salud SENA Antioquia.